臺灣臺北地方法院交通事件裁定　　　　　　　　　　九十年度交聲字第一一一號
　　異議人即
　　受處分人　甲○○
右列受處分人因違反道路交通管理處罰條例案件，對於交通部公路局臺北區監理所中
華民國九十年九月二十日所為之處分（原處分案號：北監五字第裁四○－ＡＦ000
0000號），聲明異議，本院裁定如左：
    主      文
異議駁回。
    理      由
一、按汽車駕駛人，行車速度，超過規定之最高時速者，處新臺幣（以下同）一千二
    百元以上二千四百元以下罰鍰，道路交通管理處罰條例第四十條第一項定有明文
    。又汽車駕駛人駕駛汽車違反道路交通管理處罰條例第四十條第一項規定者，除
    應依該條所規定之罰鍰處罰外，並予記違規點數一點，道路交通管理處罰條例第
    六十三條第一項第一款亦定有明文。
二、本件受處分人即異議人甲○○駕駛其所有之車號ＤＡ－六九一○號自用小客車，
    於民國九十年六月三十日八時三十一分，行經臺北市○○○路與景中街口，當時
    該處道路速限為五十公里，受處分人所有之該部汽車竟以五十七公里之時速超速
    七公里未滿二十公里行駛，而為擺置於路旁之雷達測速照相機以拍照之方式取證
    ，嗣臺北市政府警察局文山第二分局交通分隊（以下稱文山二分局）員警胡志平
    以受處分人所有該部車號汽車有違反前揭道路交通管理處罰條例第四十條第一項
    規定之行為逕行掣單舉發，經將舉發通知單送達於受處分人後，受處分人於應到
    案日期前向原處分機關提出申訴，經原處分機關請原舉發單位即文山二分局調查
    結果，仍認受處分人所有之該部汽車有於前揭路段超速行駛行為，原處分機關乃
    依前揭道路交通管理處罰條例第四十條第一項、第六十三條第一項第一款及違反
    道路交通管理事件統一裁罰標準表規定，以受處分人駕駛其所有該部車號汽車超
    過規定之最高時速未滿二十公里行駛，於九十年九月二十日裁處受處分人罰鍰一
    千七百元，併記違規點數一點之處分。
三、受處分人聲明異議意旨對於其駕駛上開車號自用小客車於右揭時地為警測速照相
    時速高達五十七公里之情事固不否認，惟矢口否認其有違反道路交通管理處罰條
    例第四十條第一項規定之行為，並辯稱略以：全國員警取締超速違規的寬容值一
    律訂為十公里，警政署並認為原訂的五公里已顯不合理，據文山二分局書函表示
    該轄市區道路行駛五十六公里以上即開單告發並予處罰，此舉顯與警政署、臺北
    市政府交通局及交通部路政司之解釋相違背，法律有所謂「後法優於前法」之念
    ，行政命令當然適用，根據民意，警方取締本件超速違規，並不合情理云云。然
    查：(一)本件超速違規有採證照片一紙附卷可憑，本院檢視上開採證照片，清楚看
    見受處分人所有車牌號碼ＤＡ－六九一○號自用小客車，於上開時地被雷達測速
    照相機測得之時速為五十七公里，而本件係以雷達測速照相機自動偵測車速，該
    儀器通過經濟部標準檢驗局國家標準檢驗合格且領有合格證書，檢定日期為九十
    年四月二十六日，有效期限至九十一年四月（該儀器偵測速率誤差於時速一百五
    十公里以下時不大於一公里，於一百五十公里以上時不大於二公里），其所偵測
    到的速度採證值係有公信力可作為執法採證之用，亦分別有文山二分局九十年八
    月二十日北市警文二分交字第九○六二○三七○○○號書函一份在卷可稽；(二)又
    依內政部警政署八十一年八月五日（八一）警署交字第五一六三七號函：「行車
    速度在市區不超過五公里者，得以勸導代替舉發，倘係肇事案件，為期公平、公
    正處理，縱使超速三公里亦應依法舉發處罰。」臺北市政府警察局於九十年九月
    三日前係據此為超速違規執法取締標準，凡超過速限五公里以上者，予以舉發取
    締；至九十年九月三日內政部警政署為統一全國取締寬限值以警署交字第一八三
    四一九號函通知全國各警察單位，為維護道路交通安全，優先加強取締行車速度
    超過十公里以上之違規行為，並同函取消市區寬限值五公里之規定，臺北市政府
    警察局業於九十年九月十日以北市警交字第九○三○二○一二○○號函發所屬各
    單位遵照辦理，此有該局九十一年四月三十日北市警交字第○九一三四四二四四
    ○○號函附本院卷可考，查本件違規日期係九十年六月三十日，文山二分局依九
    十年九月三日前之執法取締標準製單告發並無疑義。由以上所述可知，受處分人
    所為上開所辯，尚難認為可採，本件事證明確，本件受處分人駕駛其所有該部車
    號汽車有於前述時地超速行駛之違規行為堪以認定。
四、綜上所述，受處分人駕駛其所有之前開車號汽車確有在前揭時地超速行駛之違規
    行為，從而原處分機關依前揭道路交通管理處罰條例第四十條第一項、第六十三
    條第一項第一款及違反道路交通管理事件統一裁罰標準表規定，以受處分人所有
    該部車號汽車超過規定之最高時速未滿二十公里行駛，裁處罰鍰一千七百元並記
    違規點數一點，核無不合。本件聲明異議為無理由，應予駁回。
據上論斷，應依道路交通案件處理辦法第十九條，裁定如主文。
中      華      民      國      九十一    年      六      月    十七    日
                                      臺灣臺北地方法院交通法庭
                                          法  官  曾  啟  謀
右正本證明與原本無異。
如不服本裁定應於送達後五日內向本院提出抗告狀
                                          書記官  謝  韻  華
中      華      民      國      九十一    年      六      月    十七    日
